臺灣高等法院刑事判決　　　　　　　　96年度上易字第1694號
上　訴　人
即　被　告　乙○○
　　　　　　　　　　另案於臺灣臺北看守所羈押
上列上訴人因竊盜等案件，不服臺灣基隆地方法院96年度易字第
287號，中華民國96年6月13日第一審判決（起訴案號：臺灣基隆
地方法院檢察署96年度偵字第1710、1862號），提起上訴，本院
判決如下：
    主  文
原判決撤銷。
乙○○竊盜，累犯，處有期徒刑參月，減為有期徒刑壹月又拾伍
日；又攜帶兇器竊盜未遂，累犯，處有期徒刑陸月，減為有期徒
刑參月；又攜帶兇器竊盜，累犯，處有期徒刑拾月，減為有期徒
刑伍月；又攜帶兇器竊盜，累犯，處有期徒刑拾月，減為有期徒
刑伍月；又收受贓物，累犯，處有期徒刑貳月，減為有期徒刑壹
月。應執行有期徒刑拾月。
    事  實
一、乙○○曾於民國（下同）92年間因施用第一級毒品案，經原
    審以92年訴字第174號判處有期徒刑8月確定，又因偽造文書
    案，經原審以92年訴字第143號判處有期徒刑2年確定，上開
    二案應執行有期徒刑2年6月，甫於95年5月25日縮刑期滿執
    行完畢。詎其猶不知悔改，先後為下列犯罪行為：
(一)、於96年2月26日上午6時許，意圖為自己不法所有，在位於基
    隆市安樂區○○○街地下室停車場（車格編號33號），趁無
    人之際，以徒手開啟戊○○所有車牌號碼781-MQ號營業自小
    客車（即計程車）車門（未上鎖），侵入車內行竊，竊得新
    臺幣（下同）35元。
(二)、嗣又另行起意，(1)於96年2月26日上午6時44分許，在位於基
    隆市安樂區○○○街330巷3、5、7號地下室停車場（車格編
    號3號），趁無人之際，以客觀上得為兇器之鐵棍撬壞己○
    ○所有車牌號碼2597-FM號自小客車駕駛座車窗後，著手侵
    入車內行竊，但未有所獲。(2)於96年2月27日上午6時許，在
    上述同一地下室停車場（車格編號24號），趁無人之際，以
    客觀上得為兇器之鐵棍撬壞丁○○所有車牌號碼947-NF號營
    業自小客車（即計程車）駕駛座車窗後（毀損部分未據起訴
    ），侵入車內行竊，竊得硬幣約2、3百元。(3)於96年2月27
    日上午6時35分（起訴書誤載6時31分許）許，在上述同一地
    下室停車場（車格編號18號），趁無人之際，以客觀上得為
    兇器之鐵棍撬壞甲○○所有車牌號碼2N-603號營業自小客車
    （即計程車）駕駛座車窗後（毀損部分未據起訴），侵入車
    內行竊，竊得5張高速公路回數票，得手後乙○○並將鐵棍
    丟棄在長庚醫院後面馬路。
(三)、96年3月12日下午11時許，在基隆市○○路與忠三路（起訴
    書誤載為中山路）口「雅哥柏青哥店」前，明知綽號「益仔
    」真實姓名、年籍不詳成年男子所騎用之車牌號碼BET-026
    號重型機車係來路不明（為丙○○於96年3月8日上午7許，
    在基隆市○○街53號前失竊），仍向「益仔」男子收受借騎
    使用。
二、案經基隆市警察局第四分局報告臺灣基隆地方法院檢察署檢
    察官偵查起訴。
    理  由
一、訊據上訴人即被告乙○○否認上開犯行，惟查上開事實，業
    據被告於警詢、檢察官偵查時及原審審理時供承不諱，核與
    證人即被害人戊○○、己○○、甲○○、丁○○、丙○○於
    警詢、檢察官偵查時所證述情節相符，復有監視系統攝錄被
    告影像畫面、車輛竊盜、車牌失竊資料個別查詢報表、被害
    人丙○○贓物認領保管單乙紙在卷足資佐證，足認被告自白
    與事實相符。被告上訴後，翻異前供，顯係卸責之詞，委無
    可採。本件事證明確，被告犯行應堪認定。
二、核被告所為，如犯罪事實(一)係犯刑法第320條第1項之竊盜罪
    ；犯罪事實(二)(1)、(2)、(3)係犯同法第321條第1項第3款攜帶
    兇器之加重竊盜罪及同條第2項攜帶兇器之加重竊盜未遂罪
    ；犯罪事實(三)係犯同法第349條第1項收受贓物罪。其所犯加
    重竊盜未遂罪，應依未遂犯規定減輕其刑。又其所犯上開犯
    罪事實(一)(二)(三)犯行，犯意各別，行為互殊，應分論併罰。其
    曾受如附件事實欄所載之徒刑執行完畢，此有本院被告前案
    紀錄表供參，其受徒刑之執行完畢，再為本案竊盜及贓物犯
    行，係於5年內故意再犯本件有期徒刑以上之罪，為累犯，
    均應依刑法第47條第1項之規定加重其刑。
三、原審予以論科，固非無見，惟查被告多次竊盜，被害法益不
    同，原審認成立集合犯一罪，已有未合；且被告犯罪在96年
    4月24日以前，合於中華民國96年罪犯減刑條例第2條第1項
    第3款之規定，原審未及適用，亦有未合。被告提起上訴，
    否認犯罪，雖無理由，惟原判決既有可議，自屬無可維持，
    應予撤銷改判。爰審酌被告正值壯年，不思循正當工作途徑
    獲取生活所需，為貪圖小利，竟竊取他人財物，尤以攜帶兇
    器竊盜，危害社會治安至鉅，且其前已有毒品及贓物案件，
    仍不知悔悟，再行觸法足認其法治觀念顯有偏差，雖其竊盜
    所獲財物及利得非多，惟於審理時翻異前供等一切情狀，分
    別量處如主文所示之刑。又被告犯罪在96年4月24日以前，
    合於中華民國96年罪犯減刑條例第2條第1項第3款之規定，
    依法減其刑期2分之1，並依法定其應執行之刑。
據上論斷，應依刑事訴訟法第369條第1項前段、第364條、第299
條第1項前段，刑法第320條第1項、第321條第1項第3款、第321
條第2項、第349條第1項、第47條第1項、第51條第5款、中華民
國96年罪犯減刑條例第2條第1項第3款、第7條第1項第2項，判決
如主文。
本案經檢察官吳國南到庭執行職務。
中　　華　　民　　國　　96　　年　　8　　月　　30　　日
　　　　　　　　　刑事第十六庭  審判長法　官  葉騰瑞
　　　　　　　　　　　　　　　　　　  法　官  莊明彰
　　　　　　　　　　　　　　　　　　  法　官  吳鴻章
以上正本證明與原本無異。
不得上訴。
                                      書記官  魏淑娟
中　　華　　民　　國　　96　　年　　8 　　月　　30　　日
附錄：本案論罪科刑法條全文
中華民國刑法第320條
（普通竊盜罪、竊佔罪）
意圖為自己或第三人不法之所有，而竊取他人之動產者，為竊盜
罪，處 5 年以下有期徒刑、拘役或 5 百元以下罰金。
意圖為自己或第三人不法之利益，而竊佔他人之不動產者，依前
項之規定處斷。
前二項之未遂犯罰之。
中華民國刑法第321條
（加重竊盜罪）
犯竊盜罪而有左列情形之一者，處 6 月以上、 5 年以下有期徒
刑：
一  於夜間侵入住宅或有人居住之建築物、船艦或隱匿其內而犯
之者。
二  毀越門扇、牆垣或其他安全設備而犯之者。
三  攜帶兇器而犯之者。
四  結夥三人以上而犯之者。
五  乘火災、水災或其他災害之際而犯之者。
六  在車站或埠頭而犯之者。
前項之未遂犯罰之。
中華民國刑法第349條
（普通贓物罪）
收受贓物者，處 3 年以下有期徒刑、拘役或 5 百元以下罰金。
搬運、寄藏、故買贓物或為牙保者，處 5 年以下有期徒刑、拘役
或科或併科 1 千元以下罰金。
因贓物變得之財物，以贓物論。
